【裁判字號】    95,交聲,49
【裁判日期】    950512
【裁判案由】    違反道路交通管理處罰條例聲明異議
【裁判全文】
臺灣基隆地方法院交通事件裁定          95年度交聲字第49號
移送機關    交通部公路總局臺北區監理所基隆監理站
異  議  人  甲○○
即受處分人
上列受處分人因違反道路交通管理處罰條例案件，對於交通部公
路總局台北區監理所基隆監理站95年2 月24日所為之處分（原處
分：基監字第裁42─Ｒ00000000號），聲明異議，本院裁定如下
：
    主  文
異議駁回。
    理  由
一、原處分意旨略以：受處分人即異議人甲○○於民國  (下同）
    95年2月5日18時許，駕駛車牌號碼 9Ｒ─5793號自小貨車沿
    基隆市○○○路行駛，行經至成功二路與中山一路有燈光號
    誌管制之交岔口時，違規紅燈右轉至中山一路，經基隆市警
    察局第四分局警員舉發，依道路交通管理處罰條例第53條第
    1項之規定裁決罰鍰新台幣2700元，並記違規點數3點。
二、按汽車駕駛人，行經有燈光號誌管制之交岔路口闖紅燈者，
    處新臺幣1800元以上5400元以下罰鍰；又汽車駕駛人有第53
    條情形之1 者，記違規點數3 點，道路交通管理處罰條例第
    53條第1 項、第63條第1 項第3 款定有明文。另按「交通法
    庭認為聲明異議無理由者，應以裁定駁回」，道路交通案件
    處理辦法第19條定有明文。
三、訊據異議人即受處分人甲○○對於舉發時間，駕駛車牌號碼
    9Ｒ─5793 號自小貨車沿基隆市○○○路行駛，行經至成功
    二路與中山一路有燈光號誌管制之交岔口時右轉至中山一路
    之事實坦承不諱，惟矢口否認有闖紅燈之違規行為，辯稱：
    伊駕車行經上述交岔路口時，綠燈顯示還剩2秒，伊就趕快
    右轉，剛好一輛車在伊前方迴轉，伊待該車迴轉後，始右轉
    ，但伊轉彎時應是綠燈云云。經查，異議人於95年2月5日18
    時許，駕駛車牌號碼 9Ｒ─5793號自小貨車沿基隆市○○○
    路行駛，行經至成功二路與中山一路有燈光號誌管制之交岔
    口時，違規紅燈右轉等情，業據證人即查獲警員乙○○於本
    院訊問時證述明確，證稱：「我當時是在成功二路、轉中山
    一路的路口上，但我是在中山一路上，我看到異議人轉彎時
    ，中山一路是綠燈，所以成功二路一定是紅燈，我才把異議
    人攔下來，我攔下來時中山一路是綠燈。」、「（訊以確定
    異議人是紅燈右轉？）是。」等語（詳本院 95年4月12日訊
    問筆錄），並有基隆市警察局第四分局 95年2月20日基警四
    分五字第0950401648號函在卷可參，而證人乙○○與異議人
    並無怨隙，而本件卷存證據資料內並無任何積極證據足以證
    明證人乙○○上開證述係屬虛偽，亦無有足以令人顯信其供
    述為不可採之品性證據或前科證據存在，本院自不得僅以證
    人乙○○為本件開單告發異議人之員警而全盤抹煞其在訴訟
    上所具有之原證人資格，況且，異議人亦自承：在綠燈還剩
    2 秒時，預備右轉，因前方有車迴轉，待該車迴轉後，始右
    轉，那時未注意是否已紅燈，可見，異議人在等待前方車輛
    迴轉後右轉之時間，燈光號誌應已轉為紅燈，至為灼然。綜
    上，異議人之行為，違反道路交通管理處罰條例第 53條第1
    項規定甚明。原處分機關依前揭規定處以罰鍰2700元，並記
    違規點數3點，核無違誤或不當，本件異議為無理由，應予
    駁回。
據上論斷，應依道路交通案件處理辦法第19條，裁定如主文。
中    華    民    國    95    年    5     月    12    日
                  交通法庭法    官  齊  潔
以上正本證明與原本無異。
對於本件裁定如有不服，應於送達後5日內， 向本院提出抗告書
狀，敘述抗告之理由，抗告於臺灣高等法院。
中    華    民    國    95    年    5     月    12    日
                          書 記 官  潘端典


司法院資訊處製作；財團法人民間司法改革基金會備份。
